臺灣高等法院刑事判決　　　　　　　　 94年度上易字第173號
上　訴　人　台灣桃園地方法院檢察署檢察官
上　訴　人
即　被　告　甲○○
被　　　告　丙○○
　　　　　　　　　　（現在臺灣桃園監獄執行中）
上列上訴人因被告竊盜案件，不服臺灣桃園地方法院93年度易字
第1095號，中華民國93年11月30日第一審判決（起訴案號：臺灣
桃園地方法院檢察署93年度偵字第14110號），提起上訴，暨移
送併辦（臺灣桃園地方法院檢察署93年度偵字第17265號、93年
度偵字第19121號），本院判決如下：
    主  文
原判決撤銷。
甲○○、丙○○共同連續攜帶兇器毀壞安全設備竊盜，甲○○處
有期徒刑壹年陸月、丙○○處有期徒刑壹年。扣案鐵剪壹把、未
扣案換裝輪胎用鐵器壹支均沒收之。
    事  實
一、甲○○於民國88年間曾因違反毒品防制條例案件送觀察勒戒
    ，93年間因偽造文書案件，經臺灣桃園地方法院判處有期徒
    刑月，於九十四年一月十五日執行完畢；丙○○於89年間
    曾因違反毒品防制條例案件送觀察勒戒，91年間曾因傷害罪
    、毀損罪判處拘役30日、30日，93年間因連續施用第二級毒
    品罪被判處有期徒刑肆月，於94年1月16日入監執行中。
　　甲○○、丙○○共同意圖為自己不法之所有，基於概括犯意
  　，於民國93年8月25日上午6時許，共乘車牌LK─1386號自用
    小客車，攜帶渠等所有長約1公尺、拇指粗、尾端翹起呈尖
    端狀、足以對人之生命、身體構成威脅，可作兇器使用，用
    以換裝輪胎用之鐵器一支，前往桃園縣大園鄉後厝村2鄰25
    之12號年旺布料定型廠，以前開鐵器將該廠鐵門門鎖撬壞，
    因恐有人前來上班，乃暫行離去，二人再伺機於同日夜間7
    時許前往，並循該已遭毀損門鎖之鐵門侵入無人居住之廠內
    ，共同竊取電腦主機含螢幕各三台、電腦喇叭一組、傳真機
    一台、工具箱一個（內有扳手二十支、鑿子一支、刀三支
    、各類螺絲一百五十顆）及電子磅秤一個，共價值新台幣（
    以下同）十萬元。得手後將該電腦主機含螢幕三台售予資源
    回收廠商，得款九千元朋分花用，傳真機及電子磅秤則由甲
    ○○取走。
二、二人復承上開概括犯意，於93年8月31日晚間9時許，攜帶渠
    等所有，足以對人之生命、身體構成威脅，可作兇器使用之
    鐵剪一把，前往桃園縣大園鄉竹圍村11鄰海方厝1號北區展
    示館，共同竊取放置於該展示館旁之冷氣通風口鋁窗一面，
    並用該鐵剪將鋁窗切割為四小塊，以利搬運，得手後裝載於
    前開自用小客車上時，旋為巡邏員警當場查獲，並扣得前開
    行竊用之鐵剪一把。
三、兩人又承上開概括犯意，於93年9月16日9時5分許，夥同成
    年男子馮聖明（綽號阿聖），由馮聖明駕駛車號FG─0216號
    自小貨車載同前往桃園縣蘆竹鄉○○村○○路101號兆賀電
    子公司廠房前，由馮聖明在外把風，甲○○及丙○○入內竊
    取該公司所有之銅球一批，共約重二百五十公斤，價值三萬
    一千二百五十元，得手後正欲搬運至門口之小貨車上時，為
    陸宏泉發覺並報警查獲。
四、甲○○基於同一意圖不法所有之概括犯意，於93年8月4日夜
    間10時許，在桃園縣蘆竹鄉○○路○段61之3號大富翁便利
    商店內，乘店員馮思穎點貨忙於交接之際，乘機竊取馮思穎
    管理之現金一萬六千七百元，得手後迅速離去。
五、案經桃園縣政府警察局大園分局報由臺灣桃園地方法院檢察
    署檢察官偵查起訴及移送併辦。
    理  由
一、上開犯罪事實一、二部分，業據被告等於原審為有罪之陳述
    ，經原審依簡式審判程序進行審理時，仍坦承不諱，本院審
    理中，被告丙○○對前開犯罪事實一、二、三部分均供認不
    諱。被告甲○○於本院審理中雖屢傳不到，惟其在警訊中對
    移送併辦部分即上開犯罪事實三、四部分亦供認不諱，有警
    訊筆錄可憑。核與被害人年旺布料定型廠廠長乙○○、北區
    展示館主管單位桃園縣政府工商發展局工業開發管理基金會
    職員丁○○、兆賀電子公司廠長陸宏泉、大富翁便利商店店
    員馮思穎分別指訴失竊情節相符，且有扣案鐵剪一把、贓物
    領據三紙、照片九張附卷可稽，被告等犯行明確，均堪認定
    。
二、核被告所為，關於行竊年旺布料定型廠部分，攜帶換裝輪胎
    用之鐵器，對人之生命、身體安全構成威脅，具有危險性可
    作兇器使用，毀損鐵門上具有防閑功能之鎖頭即安全設備後
    行竊，係犯刑法第三百二十一條第一項第二、三款之攜帶兇
    器毀壞安全設備竊盜罪，二人有犯意聯絡及行為分擔，均為
    共同正犯。關於行竊北區展示館部分，被告二人攜帶鐵剪一
    把，客觀上亦足以對人之生命、身體安全構成威脅，具有危
    險性可作兇使用，係犯同條項第三款之攜帶兇器竊盜罪，二
    人有犯意聯絡及行為分擔，均為共同正犯。關於行竊兆賀電
    子工廠部分，被告二人與成年人馮聖明間，有犯意聯絡及行
    為分擔，均為共同正犯，係犯同條項第四款結夥三人以上竊
    盜罪。關於被告甲○○單獨行竊大富翁便利商店部分，係犯
    同法第三百二十條第一項普通竊盜罪。被告甲○○先後四次
    、丙○○先後三次竊盜犯行，時間緊接，顯係各基於一個概
    括犯意，反覆實施，為連續犯，應依刑法第五十六條規定，
    以攜帶兇器毀壞安全設備竊盜一罪論，並加重其刑。
三、原審判決認被告前開犯罪事實一、二部分，事證明確，予以
    論罪科刑，固非無見，被告甲○○雖聲請上訴，但未理由
    ，惟就犯罪事實三、四移送併辦部分，原審未及審酌，檢察
    官上訴意旨以該部分為連續犯罪事實之一部，原審未予審判
    ，執以指摘原審認事用法不當，為有理由，自應由本院將原
    審判決撤銷改判。
四、本院審酌被告等分別有偽造文書、毀損、傷害、施用毒品等
    前案紀錄（不構成累犯），有本院被告前案紀錄表附卷可憑
    ，均素行不佳，連續竊盜次數、被害人之損失、行竊之方式
    及動機、犯罪後坦承犯行，犯罪後態度尚屬良好等情狀，分
    別量處被告甲○○有期徒刑壹年陸月、丙○○有期徒刑壹年
    。被告所有共同行竊所用鐵器一支，雖未扣案，然不能證明
    已滅失，應與扣案之鐵剪一把，均沒收之。其餘在被告二人
    車上扣得之照明燈一盞、油壓剪一支、拔釘器一支、套筒扳
    手二支、螺絲起子二支、鐵鎚一支及活動扳手一支等工具，
    被告等均否認係預備行竊之用，亦無證據足資證明為本案所
    用或預備行竊之用，自不併為沒收，附為敘明。
五、被告甲○○經合法傳喚，無正當之理由不到庭，自得不待其
    陳述，逕行判決。
據上論斷，應依刑事訴訟法第369條第1項前段、第364條、第299
條第1項前段、第371條，刑法第28條、第56條、第321條第1項第
2、3款、第38條第1項第2款，判決如主文。
本案經檢察官劉文水到庭執行職務。
中　　華　　民　　國　　94　　年　　4　　 月　　14　　日
　　　　　　　　　臺灣高等法院刑事第二十三庭
　　　　　　　　　　　　　　　審判長法　官　尤　豐　彥
　　　　　　　　　　　　　　　　　  法　官　趙　功　恒
　　　　　　　　　　　　　　　　　  法　官　鄧　振　球
                                    書記官　洪　雪　娥
中　　華　　民　　國　　94　　年　　4 　　月　　15　　日
附錄本案論罪科刑法條
刑法第320條
意圖為自己或第 3 人不法之所有，而竊取他人之動產者，為竊盜
罪，處五年以下有期徒刑、拘役或五百元以下罰金。
意圖為自己或第 3 人不法之利益，而竊佔他人之不動產者，依前
項之規定處斷。
前二項之未遂犯罰之。
刑法第321條
 犯竊盜罪而有左列情形之一者，處六月以上、五年以下有期徒刑
：
一  於夜間侵入住宅或有人居住之建築物、船艦或隱匿其內而犯
    之者。
二  毀越門扇、牆垣或其他安全設備而犯之者。
三  攜帶兇器而犯之者。
四  結夥三人以上而犯之者。
五  乘火災、水災或其他災害之際而犯之者。
六  在車站或埠頭而犯之者。
前項之未遂犯罰之。
